---
title: "Relação entre Comprimento e Largura da Sépala das flores Iris"
output:
  html_document: default
  word_document: default
---

```{r setup, include=FALSE, echo=FALSE}
knitr::opts_chunk$set(echo = TRUE)
```

# Introdução
O objetivo deste texto é ilustrar os dados de largura e comprimento das Pétalas e Sépalas das espécies de Iris Virginica, Setosa e Versicolor. 
Um dos conjuntos de dados mais famosos e introdutórios em biologia e ciência de dados é o conjunto de dados Iris criado por Ronald Fisher. Ele mediu o comprimento da sépala e a largura da sépala e mediu o comprimento da pétala e a largura da pétala de 150 flores de íris.
Na tabela abaixo está sendo representada uma amostra de todo o conjunto de dados.

```{r tabela, echo = FALSE}
head(iris)
print("[...]")
tail(iris)

```

# Representação Gráfica

Uma análise interessante a ser feita, é comprar a relação entre o comprimento da pétala com a largura da sépala para cada espécie, verificando o quanto que ambos os tamanhos de razoavelmente proporcional. 
Nas figuras abaixo, pode-se perceber, através da distribuição desses pontos em eixos de comprimento em função da largura, a tendencia de crescimento, analisando o coeficiente angular das retas aproximadas através de regressão linear entre os dados. 

```{r pressure, echo=FALSE}

# criando objetos para auxiliar a construção do gráfico
# criando modelos lineares
mVirg <- lm(Petal.Length ~ Sepal.Width, data=iris[iris$Species=="virginica",])
mVers <- lm(Petal.Length ~ Sepal.Width, data=iris[iris$Species=="versicolor",])
mSet <- lm(Petal.Length ~ Sepal.Width, data=iris[iris$Species=="setosa",])
coefVirg <- coef(mVirg)
coefVers <- coef(mVers)
coefSet <- coef(mSet)
# definindo os limites dos eixos
limy <- c(min(iris$Petal.Length),max(iris$Petal.Length))
limx <- c(min(iris$Sepal.Width),max(iris$Sepal.Width))
## definindo os nomes dos eixos
labx <- "Largura da Sépala"
laby <- "Comprimento da Pétala"
#Construindo os Gráficos:

# define parametros graficos
par(mfrow=c(1,3), las=1, bty="l") # aqui estamos usando las e bty dentro do par para fixar para todas as janelas
## Primeiro Plot:
plot(Petal.Length ~ Sepal.Width, data=iris[iris$Species=="virginica",], 
     col="tomato")

# linha do previsto pelo modelo
## a + b*x 
abline(a=coefVirg[1], b=coefVirg[2],
       col='tomato', lwd=2)
mtext("A", 3, adj=0, font=2)

## Segundo Plot:
plot(Petal.Length ~ Sepal.Width, data=iris[iris$Species=="versicolor",], 
     col="navy")
mtext("B", 3, adj=0, font=2)
# linha do previsto pelo modelo
## a + b*x 
abline(a=coefVers[1], b=coefVers[2],
       col='navy', lwd=2)

## Terceiro Plot:

plot(Petal.Length ~ Sepal.Width, data=iris[iris$Species=="setosa",], 
     col="blue")
mtext("C", 3, adj=0, font=2)
# linha do previsto pelo modelo
## a + b*x 
abline(a=mSet[1], b=mSet[2],
       col='blue', lwd=2)
```


